---
title: "Lab 4"
author: "Maximov Evgeny"
date: '20 апреля 2018 г '
output: html_document
---

```{r, echo=FALSE, warning=FALSE, message=FALSE}
#init

library('R.utils')
library('maptools')
require('rgdal') 
require('plyr')   
library('scales')
library('ggplot2')
library('gpclib')
library('mapproj')

```

```{r, message=FALSE, warning=FALSE, include=FALSE}
# загружаем статистику с показателями по регионам
#ссылка на данные: http://www.gks.ru/bgd/regl/B16_14p/IssWWW.exe/Stg/d01/09-03.doc

fileURL = 'vod.csv'
stat.Regions <- read.csv(fileURL, sep = ';', dec = ',', stringsAsFactors = F, encoding = 'UTF-8')

ShapeFileURL <- "http://biogeo.ucdavis.edu/data/gadm2.8/shp/RUS_adm_shp.zip"
if(!file.exists('./data')){
  dir.create('./data')
}
if(!file.exists('./data/RUS_adm_shp.zip')) {
  download.file(ShapeFileURL, destfile = './data/RUS_adm_shp.zip')
}
# распаковать архив
unzip('./data/RUS_adm_shp.zip', exdir = './data/RUS_adm_shp')


# Формируем данные для ggplot
# читаем ShapeFile из папки, с указанием уровня иерархии
Regions <- readOGR(dsn = './data/Rus_adm_shp',   # папка с файлами .shp,...
                   layer = 'RUS_adm1')           # уровень иерархии

# делаем фактор из имён областей (т.е. нумеруем их)
Regions@data$VARNAME_1 <- as.factor(Regions@data$VARNAME_1 )
stat.Regions$VARNAME_1 <- stat.Regions$region_Eng
Regions@data <- join(Regions@data, stat.Regions[, c('VARNAME_1',
                                                    'znach')],
                     by = 'VARNAME_1')

# преобразовать SpatialPolygonsDataFrame в data.frame
gpclibPermit()
Regions.points <- fortify(Regions, region = 'VARNAME_1')
# добавить к координатам сведения о регионах
Regions@data$id <- Regions@data$VARNAME_1
Regions.df <- join(Regions.points, Regions@data, by = 'id')
# добавляем к координатам значения показателя для заливки
#  (численность населения из фрейма stat.Regions)
stat.Regions$id <- stat.Regions$region_Eng

# координаты центров полигонов (для подписей регионов)
centroids.df <- as.data.frame(coordinates(Regions))
# названия регионов (идут в том же порядке, в каком
# считались центроиды
centroids.df$id <- Regions@data$ID_1
# заменяем имена переменных, созданные по умолчанию
colnames(centroids.df) <- c('long', 'lat', 'id')

Regions.df <- join(Regions.df, 
                   stat.Regions[, c('id', 'znach')], 
                   by = 'id')

```


График использования свежей воды по Российской федерации за 2013 год по регионам
```{r, echo=FALSE}

# создаём график
gp <- ggplot() + 
  geom_polygon(data = Regions.df, 
               aes(long, lat, group = group, fill = znach)) +
  geom_path(data = Regions.df, 
            aes(long, lat, group = group),
            color = 'coral4') +
  coord_map(projection = 'gilbert', orientation = c(90, 0, 100)) +
  scale_fill_distiller(palette = 'OrRd',
                       direction = 1,
                       breaks = pretty_breaks(n = 5)) +
  labs(x = 'Долгота', y = 'Широта', 
       title = "Использование свежей воды по Российской Федерации за 2013 год")

# выводим график
gp
